【裁判字號】    90,上易,1086
【裁判日期】    900814
【裁判案由】    竊盜
【裁判全文】
臺灣高等法院臺南分院刑事判決          九十年度上易字第一八六號  Ａ
      上  訴  人
      即  被  告  甲  ○  ○
右上訴人因竊盜案件，不服臺灣臺南地方法院九十年度易字第九九五號中華民國九十
年六月一日第一審判決（起訴案號：臺灣臺南地方法院檢察署九十年度偵字第二八六
六號），提起上訴，本院判決如左：
      主      文
上訴駁回。
      事      實
一、甲○○曾於八十七年間，因竊盜等案件，經臺灣臺南地方法院判處有期徒刑一年
    四月又拘役四十日確定，並於八十八年八月十七日假釋期滿執行完畢，猶不知悔
    改，復與曾銘興（由原審法院通緝中）基於意圖為自己不法所有之犯意聯絡，於
    九十年二月二十七日凌晨三時許，攜帶客觀上可供兇器使用之螺絲起子一枝及撬
    門工具一組，由曾銘興以螺絲起子毀損門鎖，侵入臺南縣永康市○○○街一三二
    號乙○○住宅，竊取新臺幣約九千元。嗣為乙○○發現，報警當場查獲甲○○，
    並扣得撬門工具一組，曾銘興則趁機逃逸。
二、案經告訴人乙○○訴由臺南縣警察局永康分局報請臺灣臺南地方法院檢察署檢察
    官偵查起訴。
      理      由
一、訊之上訴人即被告甲○○固不否認與曾銘興於九十年二月二十七日凌晨三時許，
    與曾銘興侵入臺南縣永康市○○○街一三二號乙○○住處行竊，惟辯稱：當時伊
    喝酒，不知曾銘興要行竊，雖然伊與曾銘興進去，只在車庫，並未翻箱倒櫃，沒
    偷東西云云。
二、經查右揭事實業據被告於警訊、查及原審均坦承不諱，核與被害人乙○○指訴之
    情節相符，且有被告所有供犯罪預備用之撬門工具一組扣案可資佐證，事證明確
    ，被告犯行堪以認定。
三、按螺絲起子為尖銳鐵質器物，客觀上具有危險性，足以傷害人之身體，屬兇器之
    一種，被告意圖為自己不法之所有，持上揭兇器並破壞安全設備於夜間侵入被害
    人住宅竊取被害人之財物，核其所為，係犯刑法第三百二十一條第一項第一、二
    、三款之竊盜罪。被告與曾銘興二人間就上開犯行間，有犯意聯絡及行為分擔，
    均應論共同正犯。又被告前於八十七年間，因犯竊盜罪，經本院判處有期徒刑一
    年四月又拘役四十日確定，並於八十八年八月十七日執行完畢，有臺灣高等法院
    被告全國前案紀錄表及臺灣臺南地方法院檢察署刑案資料查註紀錄表在卷可按，
    其於五年之內再犯本件有期徒刑以上之罪，為累犯，應依法加重其刑。
四、原審以被告罪證明確，因予適用刑法第三百二十一條第一項第一、二、三款、第
    二十八條、第四十七條、第三十八條第一項第二款規定，並爰審酌被告犯罪之動
    機、目的、手段、所生危害、所得利益、其品行智識程度、犯罪後態度等一切情
    狀，量處有期徒刑拾月，以資懲儆。並認扣案撬門工具一組為供犯罪預備之物，
    且為被告所有，已據其供明在卷，併依法宣告沒收。另敘明共犯曾銘興所有供犯
    罪所用之螺絲起子一支，未經扣案，為免執行上之困難，爰不宣告沒收。本院經
    核原判決認事用法，並無不合，量刑亦稱允當。上訴意旨，空言否認犯罪，並指
    摘原判決不當，為無理由，應予駁回。
據上論斷，應依刑事訴訟法第三百六十八條，判決如主文。
本案經檢察官曾顯智到庭執行職務。
中    華    民    國      九十      年      八      月        十四      日
                                  臺灣高等法院臺南分院刑事第五庭
                                      審判長法官  茆    臺    雲
                                            法官  董    武    全
                                            法官  李    文    福
右正本證明與原本無異。
不得上訴。
                                      法院書記官  李    良    倩
中    華    民    國      九十      年      八      月        十六      日
附錄：本判決論罪法條
刑法第三百二十一條第一項第一、二、三款
犯竊盜罪而有左列情形之一者，處六月以上五年以下有期徒刑：
一、於夜間侵入住宅或有人居住之建築物、船艦或隱匿其內而犯之者。
二、毀越門扇、牆垣或其他安全設備而犯之者。
三、攜帶兇器而犯之者。


司法院資訊處製作；財團法人民間司法改革基金會備份。
